臺灣臺中地方法院交通事件裁定　　　　 96年度交聲字第696號
原處分機關　交通部公路總局臺中區監理所豐原監理站
異議人即　　乙○○
受處分人
上列受處分人因違反道路交通管理處罰條例案件，對於交通部公
路總局臺中區監理所豐原監理站民國九十六年六月二十九日所為
之裁決（豐監稽違字第裁六三─ＨＣ0000000號違反道路
交通管理事件裁決書），聲明異議，本院裁定如下：
    主    文
異議駁回。
    理    由
一、原處分機關略以：異議人即受處分人乙○○（以下稱受處分
    人）於民國（下同）九十六年五月二十三日凌晨零時許，駕
    駛車牌號碼二Ｋ─七六二九號自小客車，在神岡鄉○○路，
    因「現場呼氣酒測值為零點三五ＭＧ╱Ｌ」違規，經臺中縣
    警察局交通警察隊員警以中縣警交字第ＨＣ0000000
    號舉發違反道路交通管理事件通知單予以舉發，受處分人於
    期限內到案提出申訴，經向原舉發機關查證，違規事實明確
    ，全程錄影存證，該站遂於九十六年六月二十九日以豐監稽
    違字第裁六三─ＨＣ0000000號裁決書，以受處分人
    駕駛執照吊扣期間駕駛汽車，且酒精濃度超過規定標準，依
    道路交通管理處罰條例第三十五條第三項、第六十七條第二
    項之規定，裁處受處分人罰鍰新台幣六萬元，並吊銷駕駛執
    照，三年內禁考（罰鍰及駕駛執照已由受處分人於九十六年
    五月二十三日繳納、繳送），逾期則依裁決書處罰主文規定
    裁處，於法並無不合等語。
二、受處分人則以：當時伊第一次酒測吹氣時，未顯示數據，舉
    發本件之警員稱電力不夠，要換電池，於換電池後，伊又吹
    氣第二次、第三次均未顯示數據，後來該警員聯絡另一交通
    警員駕駛警車拿另一測試器過來，經伊以該測試器吹氣後，
    有酒精濃度顯示，因伊未看該數據，故不服，乃要求以第一
    部測試器吹氣，支援警員稱好，伊以該第一部測試器吹氣結
    果，數據是零點三五ＭＧ╱Ｌ，可見第一部測試器並無問題
    ，是承辦本件之警員故意拉長時間，讓伊體內酒精發作，致
    吹氣後數據升高，希望能退還已繳納罰鍰新台幣六萬元，並
    撤銷所吊銷駕駛執照，三年內禁考之處罰，為此聲明異議云
    云。
三、按汽車駕駛人，駕駛汽車經測試檢定酒精濃度超過規定標準
    者，處新臺幣一萬五千元以上六萬元以下罰鍰，並當場移置
    保管該汽車及吊扣其駕駛執照一年。汽車駕駛人經依第一項
    規定吊扣駕駛執照，並於吊扣期間再有第一項情形者，處新
    臺幣六萬元罰鍰，並當場移置保管該汽車及吊銷其駕駛執照
    ；又汽車駕駛人，曾依第三十五條第三項前段規定吊銷駕駛
    執照者，三年內不得考領駕駛執照；再汽車駕駛人飲用酒類
    後其吐氣所含酒精濃度超過每公升○‧二五毫克者，不得駕
    車，道路交通管理處罰條例第三十五條第一項第一款、第三
    項前段、第六十七條第二項、道路交通安全規則第一百十四
    條第二款，分別定有明文。
四、經查本件受處分人於九十六年五月二十三日凌晨零時許，駕
    駛車牌號碼二Ｋ─七六二九號自小客車，在神岡鄉○○路，
    因「現場呼氣酒測值為零點三五ＭＧ╱Ｌ」違規，經臺中縣
    警察局交通警察隊員警以中縣警交字第ＨＣ0000000
    號舉發違反道路交通管理事件通知單予以舉發，受處分人於
    期限內到案提出申訴，經原處分機關向原舉發機關函查，原
    舉發機關即臺中縣警察局函覆稱：「本案舉發員警於九十六
    年五月二十二日晚上十一時許，在神岡鄉○○路發現二Ｋ─
    七六二九號自用小客車行駛不穩行跡可疑，經攔檢盤查，駕
    駛人為乙○○君，身上有明顯酒味，遂要求施君進行酒測，
    惟渠並未立即接受，經員警明確告知駕駛人酒精濃度測試標
    準流程及方法後十九分鐘進行第一次酒測，因吹氣方式不正
    確並未顯示結果，於進行第二次測試時因酒測器電力不足無
    法測試，遂請巡邏警網支援酒測器再次進行酒測，經吐氣檢
    測酒精濃度值為零點三五ＭＧ╱Ｌ，依法舉發並無違誤，全
    程並有錄影採證。」，原處分機關遂於九十六年六月二十九
    日以豐監稽違字第裁六三─ＨＣ0000000號裁決書，
    以受處分人駕駛執照吊扣期間駕駛汽車，且酒精濃度超過規
    定標準，依道路交通管理處罰條例第三十五條第三項、第六
    十七條第二項之規定，裁處受處分人罰鍰新台幣六萬元，並
    吊銷駕駛執照，三年內禁考（罰鍰及駕駛執照已由受處分人
    於九十六年五月二十三日繳納、繳送），逾期則依裁決書處
    罰主文規定裁處等情，此有臺中縣警察局中縣警交字第ＨＣ
    0000000號舉發違反道路交通管理事件通知單、臺中
    縣警察局九十六年六月十二日中縣警交宇第0960009939號函
    、交通部公路總局臺中區監理所豐原監理站豐監稽違字第裁
    六三─ＨＣ0000000號違反道路交通管理事件裁決書
    影本各一紙附卷可稽。且依證人即當場舉發本件違規之臺中
    縣警察局交通警察隊警員甲○○到庭具結證稱：九十六年五
    月二十二日晚上十時三十分許，看到一部車牌號碼二Ｋ─七
    六二九號自小客車行經神岡鄉○○路，認有攔查之必要，將
    該車攔停後，即聞到受處分人身上有酒精味道，欲對受處分
    人實施酒測時，受處分人開始打電話聯絡救兵，於攔下十七
    分鐘後，告知受處分人其權利，並問受處分人喝什麼酒，受
    處分人告以喝58度高粱酒，於攔下十九分鐘後，進行第一次
    酒測，因受處分人吹氣方式不對，所以沒有數據顯示，於攔
    下二十分鐘左右，進行第二次酒測，因酒測器電池沒有電，
    所以沒有數據顯示，於更換電池後，實施第三次酒測，因感
    應器仍無法感應，所以也沒有數據顯示，於攔下二十五分鐘
    左右，請求線上警網支援酒測器，於攔下三十一分鐘左右，
    支援警網將酒測器送達，於攔下三十六分鐘左右，進行第四
    次酒測，受處分人酒測值為零點三五ＭＧ╱Ｌ，這是當時經
    過情形，有全程錄影，該酒測器有經過合格檢測等語，亦有
    證人甲○○提出該呼氣酒精測試器（器號042283D）檢定合
    格證書及受處分人酒精濃度測定值列印單影本各一紙附卷可
    考；參以經本院詢問受處分人對證人上開陳述有何意見，答
    稱：「是證人問我有無喝酒，不是他聞到我身上有酒味。其
    他沒有意見。」。顯見受處分人確於上開時地酒醉駕車，經
    現場施以酒測，其呼氣所含酒精濃度為零點三五ＭＧ╱Ｌ之
    違規事實甚明。從而原處分機關以受處分人駕駛執照吊扣期
    間駕駛汽車，且酒精濃度超過規定標準，而援引上開規定，
    裁處受處分人罰鍰新台幣六萬元，並吊銷其駕駛執照，三年
    內禁考，核無違誤，本件受處分人之聲明異議為無理由，應
    予駁回。
五、據上論斷，應依道路交通管理處罰條例第八十七條第二項、
    道路交通案件處理辦法第十九條，裁定如主文。
中　　華　　民　　國　　96　　年　　9 　　月　　26　　日
                  刑事第一庭    法  官  朱光國
上正本證明與原本無異。
如不服本裁定，應於送達後五日內，向本院提出抗告狀。
                                書記官  張孝妃
中　　華　　民　　國　　96　　年　　9 　　月　　26　　日
